LUIS ALBERTO MELGAREJO ALARCON

Psj Julio C. Tello A.H Primero de Mayo Mz k 2 | Chorrillos, Lima 981-574-823 | <u>luismelgarejoalarcon@gmail.com</u> | <u>luismelgarejo.com</u> DNI 74498197

PERFIL

Estudiante de décimo ciclo de la carrera Ingeniería de Sistemas e Informática con experiencia en Desarrollo de proyectos Web, Desktop y Mobile. Con interés de trabajar en un área tecnológica para seguir aprendiendo cada día más acerca del mundo tecnologizado en el que habitamos.

EDUCACIÓN

Universidad Tecnológica Del Perú Ingeniería de Sistemas e Informática, IX ciclo Tercio Superior Ago 2015 - en curso

EXPERIENCIA PROFESIONAL

Pisco Technologies

Empresa peruana que brinda servicios de consultoría y desarrollo de proyectos tecnológicos.

Desarrollador Frontend – "**Proyecto – Entradas Lima"–** Empresa EMILIMA

- Construcción de la arquitectura Frontend
- Construcción de nuevas interfaces web con Vue.is
- · Integración con el api rest
- Integración con medio de pago
- Despliegue en cpanel

Desarrollador Web – "**Proyecto – MultiPage Emilima**"– Empresa EMILIMA

- Construcción de la arquitectura Frontend
- Construcción de las interfaces web con HTML, css y is
- Construcción de un administrador para el sitio web con vue.js
- Integración con el api rest
- Despliegue en cpanel

Desarrollador Fullstack PHP – "**Proyecto – Compromisos con la ciudad MML**" –

Empresa EMILIMA

- · Construcción del api rest en PHP
- · Construcción de la arquitectura Frontend
- Construcción de las interfaces web HTML, css y js
- Construcción de un administrador para el sitio web con vue.js
- Integración con el api rest
- · Despliegue en cpanel

Desarrollador Web – "**Proyecto – Visita Lima**" – Empresa EMILIMA

- Construcción de una barra de accesibilidad para usuarios con discapacidad leve.
- Validación WCAG 2.0 siguiendo pautas de accesibilidad basadas en este estándar

Desarrollador Fullstack - "Proyecto - Parking PDE" -

Set 2020 - actualidad

Empresa EMILIMA

- Apoyo en la construcción del api rest en NodeJs
- Construcción de la arquitectura Frontend.
- Construcción de las interfaces desktop con Electron y vue.js
- Construcción de una mobile app (PDA) con react native para el manejo de la salida de vehículos.
- Integración con el api rest.

Desarrollador Fullstack MEVN – "**Proyecto SISOL Salud**" – Empresa EMILIMA

- Apoyo en la construcción del api rest en NodeJs
- Construcción de la arquitectura Frontend.
- Construcción de las interfaces con vue.is.
- · Integración con el api rest construido.

Desarrollador Fullstack MEVN – "**Proyecto Mercadodelima**" – Empresa EMILIMA

- Diseño de la arquitectura para la solución.
- Apoyo en la construcción del api rest en NodeJs
- Construcción de interfaces con VueJs y NuxtJs
- · Integración con el api rest construido.
- Testing de la Aplicación

Desarrollador Frontend Vue.js – "Proyecto AseiForms" – Empresa ASEI

- Construcción de interfaces con NuxtJs
- · Integración con el api rest construido
- Testing de la Aplicación

Elengy SAC May 2020 – Ago 2020

Empresa peruana de servicios eléctricos a subestaciones eléctricas.

FreeLancer Desarrollador Web Fullstack MEVN

- Toma de requerimientos para la construcción de un CMS administrable
- Diseño de la arquitectura para la solución
- Construcción del backend con NodeJs y TypeScript
- Construcción de interfaces responsivas con VueJs y NuxtJs.
- Documentación de la API rest y el manual de usuario
- Testing de la Aplicación
- Despliegue en la nube de DigitalOcean

Castillo de Talentos Mar 2020 – May 2020

Grupo de estudios que tiene como finalidad la preparación de estudiantes de educación básica regular, para concursos nacionales e internacionales.

FreeLancer Desarrollador Web FullStack MEVN

- Toma de requerimientos para la construcción de una Intranet
- Diseño de la arquitectura para la solución
- Construcción del backend con NodeJs
- Construcción de interfaces responsivas con VueJs
- Construcción de una landing Page construida en Nuxt.js
- Documentación de la API rest y el manual de usuario
- Testing de la Aplicación
- Despliegue en la nube de DigitalOcean

Casa Andina Hoteles Ago 2019 – Dic 2019

Empresa Hotelera perteneciente al grupo Intercorp.

Desarrollador Web Frontend VueJs

- Diseño y construcción de interfaces responsivas para la construcción de un CRM básico.
- Integración con el Api rest (en vue.js).
- Construcción del manual de usuario.

CONOCIMIENTOS

JavaScript Avanzado

Vue.js Avanzado

Node.js Intermedio

SQL, MySQL, MongoDB Intermedio

HTML, Bootstrap, Vuetify, CSS Intermedio

Java Intermedio

TypeScript Intermedio

PHP Intermedio

React Intermedio

Git y GitHub Intermedio

Angular, Flutter, Ionic, React Native Básico

C#, C++, Arduino Básico

VOLUNTARIADO

IEEE Computer Society – UTP Sep. 2019 – Dec. 2020

Área de proyectos

Comunidad Microsoft UTP Agosto 2019 – Dic 2020

Miembro

IEEE Computer Society – UTP Sep. 2018- actualidad

Miembro

INFORMACIÓN ADICIONAL

- Reconocimiento por participación exitosa en la **Hackathon BBVA 2020 Constancia de** participación.
- Reconocimiento por haber alcanzado el 2º lugar en la Hackathon UTP El Comercio, 2020.
- Certificado y Reconocimiento por haber participado en la elaboración de la plataforma digital "Mercado de lima". ANEXO 1
- Certificado y Reconocimiento por el 3º lugar en la Hackathon UTP El Comercio, 2019. ANEXO 2
- Certificado y Reconocimiento por el 3º lugar en la hackathon denominado Voyathon que reúne a líderes Intercorp y Estudiantes UTP para desarrollar MVP de alto impacto en el negocio: con foco en data, empoderando equipos y gestionando el cambio organizacional, 2019. ANEXO 3
- Certificado y Reconocimiento por la culminación del Proyecto de Gestión de Leads y Visitas desarrollado desde Agosto 2019 hasta diciembre del mismo año. ANEXO 4
- Manejo de Java, SQL y Javascript a nivel intermedio, UTP 2018.
- Manejo de Javascript a nivel intermedio-avanzado, Udemy 2019.
- Manejo de stack MEVN a nivel Intermedio, Udemy Codigofacilito 2019.
- Manejo de Angular y React a nivel básico-intermedio Udemy Codigofacilito 2019.

ANEXO 1: Certificado y Reconocimiento por haber participado en la elaboración de la plataforma digital **"Mercado de lima"**, **2020**







La Universidad Tecnológica del Perú (UTP) y El Comercio otorgan el presente certificado a

Luis Melgarejo Alarcón

por su participación en la **Hackathon UTP - El Comercio** realizada del 27 al 29 de setiembre de 2019.

Lima, 29 de setiembre de 2019

Leandro Mariátegui Cáceres Decano de la Facultad de Ingeniería

UTP

Juan Aurelio Arévalo Miró Quesada Subjefe de Contenidos y Editor de Informes Especiales

El Comercio

ANEXO 3: Certificado y Reconocimiento por el 3º lugar en la hackathon denominada Voyathon que reúne a líderes Intercorp y Estudiantes UTP para desarrollar MVP de alto impacto en el negocio: con foco en data, empoderando equipos y gestionando el cambio organizacional, 2019







CONSTANCIA

LUIS MELGAREJO ALARCÓN

Por haber obtenido el 3º primer lugar en la segunda edición de VOYATHON, hackaton que reúne a líderes Intercorp y estudiantes UTP para desarrollar MVP de alto impacto en el negocio: con foco en data, empoderando equipos y gestionando el cambio organizacional.

Lima, 15 de Julio del 2019

Director General UCIC

ANEXO 4: Certificado y Reconocimiento por la culminación del Proyecto de Gestión de Leads y Visitas desarrollado desde Agosto 2019 hasta diciembre del mismo año.



Se otorga el presente certificado a:

LUIS ALBERTO MELGAREJO ALARCON

Por haber implementado el Proyecto de Gestión de LEADs y Visitas que se desarrolló desde el 01 de agosto del 2019 hasta el 31 de diciembre del 2019.

Eduardo Barriga

Enero 2020